Minutes et répertoires du notaire Guillaume LE ROUX, 9 mars 1630 - 1663 (étude XX)
Archives nationales
- Minutes de Guillaume LE ROUX, 1630 - 1663; MC/ET/XX/196 - MC/ET/XX/320
  - Minutes. 1638, octobre - décembre, octobre - décembre 1638; MC/ET/XX/229
    - § Vente par Pierre Boyer, sieur du Parc, demeurant rue Pavée, paroisse Saint-Sauveur, à Jean Le Grue, demeurant rue Saint-Denis au cul-de-sac de la porte aux Peintres, et David Tecquemen, demeurant rue Saint-Denis, cour Sainte-Catherine, tous deux marbriers, d'une place à bâtir rue Boyer, acqu
      Documents du Minutier central concernant les peintres, sculpteurs et graveurs au XVIIe siècle (1600-1650), par Marie-Antoinette Fleury et Martine Constans, tome II [études XI à XX, 2445 actes], Paris, Archives nationales, 2010, notice n°1341 (instrument de recherche imprimé dématérialisé, certaines notices sont plus détaillées dans la version intégrale accessible en ligne par la rubrique 'Autres instruments de recherche', voir contexte dans le Plan d’orientation général - Notaires de Paris, guides thématiques du Minutier).
    - § Contrat de mariage de Laurent de Lahyre, peintre ordinaire des bâtiments du roi, demeurant rue Neuve-Saint-Louis, paroisse Saint-Gervais, assisté de son père, Estienne de Lahyre, vendeur et contrôleur de vins, demeurant rue des Gravilliers, paroisse Saint-Nicolas-des-Champs, avec Marguerite Coquin, fille de Charles Coquin, sieur de La Chasse, archer des gardes du corps du roi sous Mr. le comte de Lesme, et Marie Brunet, sa femme. Régime: communauté. Dot: 3 000 l. Douaire: 500 l. Parmi les témoins, Marguerite l'aînée, une autre Marguerite, Jeanne et Marguerite la jeune, soeurs du futur, et Pierre Vary, maître peintre ami de la future., 31 décembre 1638; MC/ET/XX/229
      Documents du Minutier central concernant les peintres, sculpteurs et graveurs au XVIIe siècle (1600-1650), par Marie-Antoinette Fleury et Martine Constans, tome II [études XI à XX, 2445 actes], Paris, Archives nationales, 2010, notice n°1199 (instrument de recherche imprimé dématérialisé, certaines notices sont plus détaillées dans la version intégrale accessible en ligne par la rubrique 'Autres instruments de recherche', voir contexte dans le Plan d’orientation général - Notaires de Paris, guides thématiques du Minutier).
  - Minutes. 1639, janvier - mars, janvier - mars 1639; MC/ET/XX/230
    - BOULLET François soldat au régiment des gardes du roi. § Contrat de mariage de François BOULLET avec Marguerite Benoît, veuve de François Fournier, menuisier, 3 janvier 1639; MC/ET/XX/230
      contrat de mariage; Boullet François
    - Quittance par Charles Clérembault, marchand drapier, bourgeois de Paris, demeurant rue Saint-Honoré, paroisse Saint-Germain-l'Auxerrois, à Antoine Boesset d'une somme de 7.981 livres 15 sols pour payement d'arrérages et rachat du principal d'une rente due par Boesset., 11 février 1639; MC/ET/XX/230
      Clérembault, Charles
    - Contrat de mariage entre Frémin Mesnier, marchand mercier-grossier, demeurant sous les piliers de la Tonnellerie, et Marie Le Preux, fille de Charles Le Preux, marchand fripier, demeurant rue des Prêcheurs, et de Marie Le Bague, auquel signe parmi les témoins de la fiancée, Crépin Mahayne, violon du roi, ami, 13 février 1639; MC/ET/XX/230
      Mesnier, Frémin
  - Minutes. 1639, avril - juin, avril - juin 1639; MC/ET/XX/231
  - Minutes. 1639, juillet - septembre, juillet - septembre 1639; MC/ET/XX/232
  - Minutes. 1639, octobre - décembre, octobre - décembre 1639; MC/ET/XX/233
  - Minutes. 1640, janvier - mars, janvier - mars 1640; MC/ET/XX/234
    - EVENTAILLISTES (MARCHANDS) § Société pour 5 ans entre Pierre de Rochefort demeurant rue de la Cossonnerie et Girard LOMBART, demeurant même rue, tous deux marchands MARCHANDS EVENTAILLISTES le 1er apportant 10000 l. et le deuxième 6000 l., 20 mars 1640; MC/ET/XX/234
      Rochefort, Pierre de
  - Minutes. 1640, avril - juin, avril - juin 1640; MC/ET/XX/235
    - TERRIER pour les religieuses de l'abbaye de Montmartre, pr les commissaires généraux députés par le roi pour la recherche des droits d'amortissement, 12 mai 1640; MC/ET/XX/235
    - DURY (Charles) architecte ayant la conduite de la nouvelle clôture de Paris § Vente par Louis Le Barbier maître d'hôtel ordinaire du roi à Simon de l'Epine, juré du roi en oeuvres de maçonneries d'un terrain suivant le plan de..., 19 mai 1641; MC/ET/XX/235
      acte de vente; Dury, Charles
  - Minutes. 1640, juillet - septembre, juillet - septembre 1640; MC/ET/XX/236
    - EVENTAILLISTE (Apprentissage de) § Contrat de Apprentissage EVENTAILLISTE de Michel Croquet pour 5 ans chez Charles Lefèvre marchand d'éventails., 5 juillet 1640; MC/ET/XX/236
      contrat d'apprentissage; Croquet, Michel
    - Titre-nouvel par Nicolas Carnot, maître couvreur de maisons, bourgeois de Paris, demeurant rue de Béthisy, sur trois terrains du parc de la feue reine Marguerite, acquis moyennant 407 livres 6 sols 8 deniers de Jacques Potier, conseiller secrétaire du roi, maison et couronne de France. L'un des terrains contenant trois toises de face sur la rue de Beaune et neuf toises de profondeur a été acquis d'Ancelot Duingue par contrat du 4 octobre 1635., 4 août 1640; MC/ET/XX/236
      Documents du Minutier central concernant l'histoire de la musique (1600-1650), par Madeleine Jurgens, tome II [études XI à XX, 1900 actes], Paris, Archives nationales, 1974, p. 541 (instrument de recherche imprimé dématérialisé, certaines notices sont plus détaillées dans la version intégrale accessible en ligne par la rubrique 'Autres instruments de recherche', voir contexte dans le Plan d’orientation général - Notaires de Paris, guides thématiques du Minutier).
      Carnot, Nicolas
    - DURY (Mathurin) maître maçon § Vente de terrain à .., 11 août 1640; MC/ET/XX/236
      acte de vente; Dury, Mathurin
    - Vente par Jacques d'Alibert, conseiller et secrétaire du roi, demeurant rue des Vieux-Augustins, à Aubin Vouet, peintre ordinaire du roi, demeurant rue Saint-Vincent, d'un terrain à bâtir rue Saint-Côme de 9 toises de face sur 19 1/2 de profondeur, pour 5 850 l. dont le tiers comptant. À la suite: - 1641, 30 décembre.- Quittance par d'Alibert à Nicole Boulet, veuve de Vouet, de 2 000 l. - 1652, 20 mai.- Quittance de 2 274 l. 15 s. 9 d. à Nicole Boulet, femme en secondes noces de Nicolas Béranger, greffier au bailliage et siège présidial d'Évreux, somme qui est des deniers de Mathurin du Ry, maître maçon, à qui ils ont cédé le terrain [cf. no 2223]., 11 août 1640; MC/ET/XX/236
      Documents du Minutier central concernant les peintres, sculpteurs et graveurs au XVIIe siècle (1600-1650), par Marie-Antoinette Fleury et Martine Constans, tome II [études XI à XX, 2445 actes], Paris, Archives nationales, 2010, notice n°2220 (instrument de recherche imprimé dématérialisé, certaines notices sont plus détaillées dans la version intégrale accessible en ligne par la rubrique 'Autres instruments de recherche', voir contexte dans le Plan d’orientation général - Notaires de Paris, guides thématiques du Minutier).
      Alibert, Jacques d'
    - Consentement donné par Jean Tabouret, chantre de la musique de la reine, par Nicolas Tabouret, peintre, et par Élisabeth Tabouret, majeurs, demeurant rue Montorgueil avec leurs parents, Jean Tabouret, aussi chantre de la musique de la reine, et Marguerite Valdory, à la remise à ceux-ci d'une somme de 277 livres 8 sols 9 deniers, adjugée par sentence des requêtes du Palais de Rouen, du 12 février 1638, contre Adrien Bradechat, procureur au parlement de Rouen, et consignée entre les mains de Catherine Guéroust, veuve de Pierre Tabouret., 19 août 1640; MC/ET/XX/236
      Documents du Minutier central concernant l'histoire de la musique (1600-1650), par Madeleine Jurgens, tome II [études XI à XX, 1900 actes], Paris, Archives nationales, 1974, p. 176 (instrument de recherche imprimé dématérialisé, certaines notices sont plus détaillées dans la version intégrale accessible en ligne par la rubrique 'Autres instruments de recherche', voir contexte dans le Plan d’orientation général - Notaires de Paris, guides thématiques du Minutier).
      Tabouret, Jean
    - Transport par Jacques Lermite, maître gantier, demeurant rue des Prêcheurs, à Henry Carron, joueur d'instruments à Gournay, logé rue des Prêcheurs, de 18 livres 15 sols de rente, moyennant 300 livres tournois., 16 septembre 1640; MC/ET/XX/236
      Documents du Minutier central concernant l'histoire de la musique (1600-1650), par Madeleine Jurgens, tome II [études XI à XX, 1900 actes], Paris, Archives nationales, 1974, p. 675 (instrument de recherche imprimé dématérialisé, certaines notices sont plus détaillées dans la version intégrale accessible en ligne par la rubrique 'Autres instruments de recherche', voir contexte dans le Plan d’orientation général - Notaires de Paris, guides thématiques du Minutier).
      Lermite, Jacques
    - CAUCHY (Frémin) maître charpentier demeurant rue Dufour § Devis par. .. avec les religieuses Jacobines de Saint-Thomas, pour leur couvent qu'elles font bâtir autre les portes de Richelieu et de Montmatre, 23 septembre 1640; MC/ET/XX/236
      devis; Cauchy, Frémin
  - Minutes. 1640, octobre - décembre, octobre - décembre 1640; MC/ET/XX/237
    - BEAUVAIS (Antoine de) conseiller géographe et ingénieur ordinaire du roi demeurant rue Neuve Saint-Honoré § Transaction et bail entre Louis Le Barbier conseiller et maître d'hôtel ordinaire du roi et Antoine de BEAUVAIS, 17 octobre 1640; MC/ET/XX/237
      bail; accord; Beauvais, Antoine de
    - BEAUVAIS (Antoine de) conseiller géographe et ingénieur du roi et Marie le Roy sa f. § Contre lettre avec Louis Le Barbier, conseiller et maître d'hôtel ordinaire du roi., 17 octobre 1640; MC/ET/XX/237
      convention; Beauvais, Antoine de
    - Mise en apprentissage par François Rivière, demeurant rue Soly, de Nicolas Honnoré, âgé de quinze ans, fils de défunts Vrain Honnoré, scieur de planches, et Marguerite Vaillant, de Contrisson, près Bar-le-Duc, pour quatre années, avec Nicolas Dantier, joueur d'instruments, demeurant rue du Temps-perdu, qui enseignera son art au jeune homme, le nourrira, le logera et le vêtira sans débours de part ni d'autre., 21 octobre 1640; MC/ET/XX/237
      Documents du Minutier central concernant l'histoire de la musique (1600-1650), par Madeleine Jurgens, tome II [études XI à XX, 1900 actes], Paris, Archives nationales, 1974, p. 348 (instrument de recherche imprimé dématérialisé, certaines notices sont plus détaillées dans la version intégrale accessible en ligne par la rubrique 'Autres instruments de recherche', voir contexte dans le Plan d’orientation général - Notaires de Paris, guides thématiques du Minutier).
      Rivière, François
    - CAUCHY (Frémin) maître maçon § Vente par Jacques d'Albert à. .. d'un terrain à bâtir rue Saint-Côme, 4 novembre 1640; MC/ET/XX/237
      acte de vente; Cauchy, Frémin
    - Bail pour quatre ans, par Ancelot Duingue, à Marie Roussevache, demeurant à Chaillot, veuve de Guillaume Carbon, rôtisseur, d'une maison à l'enseigne de la Trinité, sise au coin des rues de Bourbon et du Bac, moyennant un loyer annuel de 360 livres., 8 novembre 1640 - 12 juillet 1641; MC/ET/XX/237
      Á la suite:
      1641, 12 juillet. Désistement de bail.
    - Transaction entre Ancelot Duingue, d'une part, et Jacques Bellot, marchand carrier, demeurant rue Neuve-Montmartre, et Michel Grou, compagnon maçon, demeurant à la Villeneuve-sur-Gravois, d'autre part, au sujet de la construction des murs de deux berceaux de cave, par ledit Grou dans une maison appartenant audit Duingue au parc de la reine Marguerite. Ledit Bellot renonce à réclamer les sommes qu'il prétendait lui être dues pour la construction du mur., 19 novembre 1640; MC/ET/XX/237
    - Contrat de mariage entre Macé Blondeau, maçon, demeurant à la Villeneuve-sur-Gravois, natif de Naillat, en la Marche, et Jeanne Nicolas, fille majeure, demeurant chez Ancelot Duingue, son maître. Parmi les témoins signent Ancelot Duingue et Antoinette Nicolas, sa femme., 6 décembre 1640; MC/ET/XX/237
      Documents du Minutier central concernant l'histoire de la musique (1600-1650), par Madeleine Jurgens, tome II [études XI à XX, 1900 actes], Paris, Archives nationales, 1974, p. 542 (instrument de recherche imprimé dématérialisé, certaines notices sont plus détaillées dans la version intégrale accessible en ligne par la rubrique 'Autres instruments de recherche', voir contexte dans le Plan d’orientation général - Notaires de Paris, guides thématiques du Minutier).
      Blondeau, Macé
  - Minutes. 1641, janvier - mars, janvier - mars 1641; MC/ET/XX/238
  - Minutes. 1641, avril - juin, avril - juin 1641; MC/ET/XX/239
    Attention: acte(s) coté(s) en Réserve
    - Quittance par Jean-Baptiste Chuppret, maître serrurier, bourgeois de Paris, demeurant rue Royale, agissant comme tuteur de Jean Le Febvre, fils de feu Pierre Le Febvre, maître menuisier et de Madeleine Boucher, sa femme, à Mathurin Frangin, vendeur de bois, et à Françoise Le Febvre, sa femme, veuve de Nicolas Rousseau, et à Catherine Le Febvre, veuve de Jean Bachellier, maître serrurier, d'une somme de 80 livres 6 sols., 29 avril 1641; MC/ET/XX/239
      Documents du Minutier central concernant l'histoire de la musique (1600-1650), par Madeleine Jurgens, tome II [études XI à XX, 1900 actes], Paris, Archives nationales, 1974, p. 643 (instrument de recherche imprimé dématérialisé, certaines notices sont plus détaillées dans la version intégrale accessible en ligne par la rubrique 'Autres instruments de recherche', voir contexte dans le Plan d’orientation général - Notaires de Paris, guides thématiques du Minutier).
    - Promesse par Pierre Du Chastel, secrétaire du roi demeurant rue Vieille-du-Temple paroisse Saint-Jean-en-Grève, comme procureur de Louis Le Barbier, maître d'hôtel ordinaire et secrétaire du roi et de ses finances, et par François Le Massonnet, bourgeois de Paris demeurant rue de Bourbon paroisse Saint-Sulpice, caution de Louis Le Barbier, à Louis Phélypeaux de La Vrillière, secrétaire d'Etat demeurant rue Neuve-des-Petits-Champs paroisse Saint-Eustache, de limiter la hauteur de trois des pavillons à bâtir autour du jardin du Palais-Cardinal, pour empêcher les vues dans le jardin de l'hôtel de La Vrillière. Deux lettres et un dessin contractuel joints., 15 juin 1641; MC/RS//1635
      Les parties s'accordent pour "n'élever les trois pavillons (...) qui sont les premier, deux et troisiemes de ceulx qui se doibvent bastir par led. sr Le Barbier contre les murs du pourtour et closture du parc de Monseigneur l'emminentissime cardinal duc de Richelieu (...) non plus hault que cinq thoises huict poulces à compter du rez-de-chaussée du rez-de-chaussée du pavé de ladicte rue jusques au-dessus de l'entablement desd. trois pavillons (...) de sorte que ceulx qui habiteront lesd. pavillons ne puissent avoir regard ny veue (...) dans le jardin de mond. seigneur de La Vrillière".
      Première lettre jointe: de François Sublet de Noyers, secrétaire d'Etat, adressée à Pierre Pidou, associé de Louis Le Barbier, transmettant l'avis du cardinal de Richelieu, datée et signée de Rueil le 14 mai 1641 (29,5 x 19 cm).
      Deuxième lettre jointe: d'Armand Jean Du Plessis, cardinal de Richelieu, également adressée à Pierre Pidou, pour demander l'exécution rapide de l'accord, datée et signée de Blérancourt le 15 août [1641] (30 x 21 cm).
      Dessin joint: élévation postérieure des maisons à construire autour du Palais-Cardinal et du logement des gardes du cardinal, sur laquelle est apposé l'accord de François Sublet de Noyers au nom du cardinal, daté et signé de Rueil le 24 mai 1641 (26 x 53 cm, papier, graphite, plume et encre brune, lavis bleu, échelle de 100 toises).
      Cote originelle du document:
      MC/ET/XX/239
      Informations concernant le classement et la cotation du document:
      Acte coté en Réserve.
      Acte signalé par le personnel du Minutier central des notaires de Paris.
      Date de création de la notice: 2020 (A. Cojannot)
      convention; correspondance; plan d'architecture; Richelieu, Armand Jean du Plessis (1585-1642, cardinal duc de); Phélypeaux de La Vrillière, Louis; Le Barbier, Louis; Sublet de Noyers, François; Du Chastel, Pierre; Le Massonnet, François; Pidou, Pierre; Palais Royal; Rueil-Malmaison (Hauts-de-Seine); Blérancourt (Aisne, château de)
  - Minutes. 1641, juillet - septembre, juillet - septembre 1641; MC/ET/XX/240
    - Vente par Ancelot Duingue et par Antoinette Nicolas, sa femme, demeurant rue Beauregard, à Louis du Laurens, écuyer, sieur de La Martinière, et à Jeanne Dalichant, sa femme, demeurant rue d'Hilerin, à Saint-Germain-des-Prés, paroisse Saint-Sulpice, d'une place de terre, sise au place de la feue reine Marguerite, de quatre toises de face sur douze toises de profondeur, moyennant 500 livres. Le terrain aurait été d'abord vendu à André Net, menuisier en ébène, puis transporté à Guillaume Auzoray, archer des gardes du corps du roi, contre lesquels le vendeur a obtenu une sentence du Châtelet., 10 juillet 1641; MC/ET/XX/240
    - Mise en apprentissage par Jean Coudreau, bourgeois de Paris, demeurant rue du Coq, et Frédéric Masson, bourgeois de Paris, demeurant place Maubert, d'Étienne Basset, âgé de quinze ans, fils de feu Jean Basset et de Catherine Coudreau, pour trois années, avec Jacques Clerambourg, mercier grossier, bourgeois de Paris, demeurant rue Neuve-Saint-Eustache, qui apprendra son métier au jeune homme, le nourrira, le logera moyennant 200 livres., 6 août 1641; MC/ET/XX/240
    - Vente d'un terrain sis rue traversante à Étienne Dorart, serrurier ordinaire du bâtiment du Roi., 29 août 1641; MC/ET/XX/240
      acte de vente; Dorart, Etienne
    - PRÉ AUX CLERCS § Bail de maison sise PRÉ AUX CLERCS faisant le coin des rue de Beaune et de la rue de Bourbon, 31 août 1641; MC/ET/XX/240
      bail
  - Minutes. 1641, octobre - décembre, octobre - décembre 1641; MC/ET/XX/241
    - Contrat de mariage entre Gilles Le Hors, maître cuisinier, demeurant rue de la Cordonnerie, fils de défunts Gilles Le Hors, maître cuisinier, et Marie de Lorme, et Claude du Nesme, fille d'Étienne du Nesme, maître cuisinier, et d'Anne Alexandre, demeurant rue des Gravilliers, auquel signe comme témoin du fiancé son cousin paternel Jean Germain, maître joueur d'instruments., 8 octobre 1641; MC/ET/XX/241
      Documents du Minutier central concernant l'histoire de la musique (1600-1650), par Madeleine Jurgens, tome II [études XI à XX, 1900 actes], Paris, Archives nationales, 1974, p. 564 (instrument de recherche imprimé dématérialisé, certaines notices sont plus détaillées dans la version intégrale accessible en ligne par la rubrique 'Autres instruments de recherche', voir contexte dans le Plan d’orientation général - Notaires de Paris, guides thématiques du Minutier).
    - PRÉ AUX CLERCS (maison au) § Devis de couverture pour la maison de Jean Potier, sieur de Morais, qu'il se fait bâtir de neuf au Pré aux Clercs, 12 octobre 1641; MC/ET/XX/241
      devis; Pré aux Clercs, maison au
    - Constitution par Charles Du Ry, architecte ordinaire de bâtiments du roi, et par Corneille de Wolf, sa femme, demeurant rue du Mail, à Pierre Dugap, violon ordinaire de la chambre du roi, demeurant rue Guillaume-Josse, de 200 livres de rente. Sont hypothéqués au payement de la rente, un terrain situé rue Neuve-Saint-Eustache et le bâtiment qui s'y trouve. Cet emprunt est fait pour payer les oeuvres de charpenterie et de menuiserie en cours d'exécution en un bâtiment en construction sur un terrain voisin du précédent., 24 octobre 1641; MC/ET/XX/241
      Documents du Minutier central concernant l'histoire de la musique (1600-1650), par Madeleine Jurgens, tome II [études XI à XX, 1900 actes], Paris, Archives nationales, 1974, p. 209 (instrument de recherche imprimé dématérialisé, certaines notices sont plus détaillées dans la version intégrale accessible en ligne par la rubrique 'Autres instruments de recherche', voir contexte dans le Plan d’orientation général - Notaires de Paris, guides thématiques du Minutier).
    - Quittance donnée par Pierre Dugap à Charles Du Ry et à Corneille de Wolf, sa femme, d'une somme de 3.000 livres pour le rachat de 187 livres 10 sols de rente à lui cédés le 24 juillet 1636, par Bertrand Jubin, écuyer, sieur de Thonville., 24 octobre 1641; MC/ET/XX/241
    - Contrat de mariage entre Jean Artage, maître sellier-lormier, demeurant rue Saint-Martin, fils de Richard Artage, aussi maître sellier-lormier, et Marie Gourlin, fille de Laurent Gourlin, juré auneur de toile et bourgeois de Paris, et de Marie Aubert, demeurant rue Neuve-Montmartre, auquel signe comme témoins de la future épouse, Antoine Perrichon., 27 octobre 1641; MC/ET/XX/241
      Documents du Minutier central concernant l'histoire de la musique (1600-1650), par Madeleine Jurgens, tome II [études XI à XX, 1900 actes], Paris, Archives nationales, 1974, p. 630 (instrument de recherche imprimé dématérialisé, certaines notices sont plus détaillées dans la version intégrale accessible en ligne par la rubrique 'Autres instruments de recherche', voir contexte dans le Plan d’orientation général - Notaires de Paris, guides thématiques du Minutier).
    - Transport par Ancelot Duingue et par Antoinette Nicolas, sa femme, à Jacques Loudier, bourgeois de Paris, demeurant pointe Saint-Eustache, de 77 livres 15 sols 6 tournois de rente, moyennant la somme de 400 livres., 29 novembre 1641; MC/ET/XX/241
    - Déclaration de Jacques Loudier, bourgeois de Paris, demeurant pointe Saint-Eustache, par laquelle il reconnaît que la rente de 77 livres 15 sols 3 deniers à lui transportée par Ancelot Duingue et par Antoinette Nicolas, sa femme, appartient en fait à Marie Vizet, veuve de Louis Germain, marchand de soie, bourgeois de Paris, demeurant rue de la Poterie, qui lui a remis pour ce transport la somme de 400 livres., 29 novembre 1641; MC/ET/XX/241
    - Quittance par Jean Bailleul, maître charpentier, demeurant rue Neuve-Saint-Honoré, à Ancelot Duingue, d'une somme de 385 livres restant à payer pour les ouvrages de charpenterie à exécuter en une maison qu'il fait construire au parc de la reine Marguerite., 4 décembre 1641; MC/ET/XX/241
      Documents du Minutier central concernant l'histoire de la musique (1600-1650), par Madeleine Jurgens, tome II [études XI à XX, 1900 actes], Paris, Archives nationales, 1974, p. 543 (instrument de recherche imprimé dématérialisé, certaines notices sont plus détaillées dans la version intégrale accessible en ligne par la rubrique 'Autres instruments de recherche', voir contexte dans le Plan d’orientation général - Notaires de Paris, guides thématiques du Minutier).
  - Minutes. 1642, janvier - mars, janvier - mars 1642; MC/ET/XX/242
    - Constitution par Ancelot Duingue et par Antoinette Nicolas, sa femme, par Jacques Dematin, bourgeois de Paris, demeurant aussi à la Villeneuve, et par Marie Duingue, sa femme, à Jean Dumaretz, bourgeois de Paris, demeurant rue Tiquetonne, de 50 livres de rente moyennant la somme de 900 livres. Au payement de cette rente sont hypothéquées une maison rue Pagevin, acquise par Dematin et sa femme de Duingue, le 9 décembre 1628, deux maisons sises rue Beauregard, à la Villeneuve-sur-Gravois, et une maison rue de Buci, appartenant à Duingue et à sa femme., 20 janvier 1642; MC/ET/XX/242
    - Déclaration par laquelle Jacques Dematin et Marie Duingue, sa femme, reconnaissent qu'ils sont seuls en cause dans la constitution de rente passée ce jour avec Jean Dumaretz, et qu'Ancelot Duingue et Antoinette Nicolas ne se sont associés à eux que pour leur faire plaisir., 20 janvier 1642; MC/ET/XX/242